【裁判字號】    95,訴,1466
【裁判日期】    950919
【裁判案由】    毒品危害防制條例
【裁判全文】
臺灣桃園地方法院刑事判決              95年度訴字第1466號
公  訴  人  臺灣桃園地方法院檢察署檢察官
被      告  甲○○
                    （現於臺灣彰化監獄執行中）
上列被告因毒品危害防制條例案件，經檢察官提起公訴（95年度
毒偵字第2081號），本院判決如下：
    主  文
甲○○施用第一級毒品，處有期徒刑玖月，扣案海洛因玖小包（
合計驗餘淨重點貳捌公克）除包裝袋外，均沒收銷燬；上開第
一級毒品小包裝袋玖個（空包裝總重貳點零陸公克）及削尖吸管
壹支均沒收。又施用第二級毒品，處有期徒刑伍月。應執行有期
徒刑壹年，扣案海洛因玖小包（合計驗餘淨重肆點貳捌公克）
除包裝袋外，均沒收銷燬之；扣案上開第一級毒品小包裝袋玖個
（空包裝總重貳點零陸公克）及削尖吸管壹支均沒收。
    事  實
一、甲○○前曾於87年間，因施用毒品案件，經本院依聲請於87
    年10月13日，以87年度毒聲字第2188號裁定送觀察、勒戒後
    ，認有繼續施用毒品之傾向，再經本院依聲請以87年度毒聲
    字第2645號裁定令入戒治處所施以強制戒治，嗣於88年3 月
    11日經本院以88年度毒聲字第1472號裁定停止戒治並交付保
    護管束，旋即經本院於88年11月3 日裁定撤銷停止戒治令入
    戒治處所強制戒治，而甲○○始於90年12月31日執行強制戒
    治期滿，並經臺灣桃園地方法院檢察署檢察官於91年2 月15
    日，以91年度戒偵字第116 號為不起訴處分確定。詎其仍未
    戒除毒癮，在前案強制戒治執行完畢釋放後5 年內，復基於
    施用第一級毒品海洛因之犯意，於95年4 月3 日16時許在桃
    園縣桃園市○○里○○街11號住處，以將海洛因加水稀釋置
    於針筒內注射方式，施用毒品海洛因1 次。另基於施用第二
    級毒品甲基安非他命之犯意，於95年4 月1 日，在桃園市○
    ○路（門牌號碼不詳）友人處施用第二級毒品甲基安非他命
    1 次。嗣於95年4 月3 日23時20分許，在桃園縣桃園市○○
    路486 號前為警查獲，並在其所有黑色包包內起獲不明粉末
    8 包（其中7 包捆成圓筒狀再裝入1 個中包裝袋（未扣案）
    內，另1 包則單獨包裝於1 個小包裝袋內）及其所有供施用
    毒品海洛因所用器具（但非專供）削尖吸管1 支，暨其所有
    借予同行友人穿著之外套口袋起獲以包裝紙1 張（未扣案）
    包裹不明粉末1 包，並採集其尿液檢體送驗，及將扣案9 包
    不明粉末送驗後，確係第一級毒品海洛因合計驗餘淨重3.28
    公克（9 個小空包裝總重2.06公克），始悉上情。
二、案經桃園縣政府警察局桃園分局報告臺灣桃園地方法院檢察
    署檢察官偵查起訴。
    理  由
一、證據能力部分：卷內所列載之桃園縣政府警察局桃園分局扣
    押筆錄、扣押物品目錄表、被採尿人姓名編號對照表等文書
    ，係公務員職務上製作之證明文書，均無顯有不可信情況，
    依刑事訴訟法第159 條之4 第1 款規定得採為證據，合先敘
    明。
二、上開犯罪事實，業經被告甲○○於審理時坦承不諱。又被告
    上揭時地為警查獲採尿送鑑定結果，確呈嗎啡（施用毒品海
    洛因代謝物為嗎啡）、安非他命類陽性反應，有桃園縣政府
    警察局桃園分局被採尿人姓名編號對照表、台灣檢驗科技股
    份有限公司濫用藥物尿液檢驗報告各1 份、扣押毒品海洛因
    照片2 張附卷可稽（見偵查卷第16至18、24、25、42、51頁
    ）；且現場查獲被告所有不明白粉共9 包，經送驗結果，確
    係第一級毒品海洛因驗餘淨重3.28公克（9 個小型分包裝袋
    總重2.06公克），有法務部調查局95年5 月2 日調科壹字第
    080011133 號鑑定通知書附卷可憑（見偵查卷第48頁）。足
    見上揭事實，除被告不利於己自白外，並有上述補強證據足
    佐，堪認被告自白與事相符，堪信為真。復查被告已曾於87
    年間，因施用毒品案件，經本院依聲請於87年10月13日，以
    87年度毒聲字第2188號裁定送觀察、勒戒後，認有繼續施用
    毒品之傾向，再經本院依聲請以87年度毒聲字第2645號裁定
    令入戒治處所施以強制戒治，嗣於88年3 月11日經本院以88
    年度毒聲字第1472號裁定停止戒治並交付保護管束，旋即經
    本院於88年11月3 日裁定撤銷停止戒治令入戒治處所強制戒
    治，而甲○○始於90年12月31日執行強制戒治期滿，經臺灣
    桃園地方法院檢察署檢察官於91年2 月15日，以91年度戒偵
    字第116 號為不起訴處分確定乙節，有臺灣高等法院被告前
    案紀錄表、臺灣桃園地方法院檢察署刑案資料查註紀錄表各
    1 份附卷可按，被告於前案強制戒治執行完畢5 年內，再犯
    毒品危害防制條例第10條之罪，可堪認定。綜述，本件事證
    明確，被告犯行洵堪認定。
三、按海洛因、甲基安非他命係毒品危害防制條例第2 條第2 項
    第1 、2 款所定之第一、二級毒品，被告予以施用。核被告
    所為，係犯毒品危害防制條例第10條第1 、2 項施用第一、
    二級毒品罪。其持有第一級毒品海洛因、第二級毒品甲基安
    非他命之低度行為，均應為施用之高度行為吸收，不另論罪
    。被告所犯上開二罪，犯意各別，行為互殊，罪名互異，應
    分論併罰。爰審酌被告素行狀況，已有施用毒品前案紀錄，
    竟再犯本件犯行，顯見其戒除毒癮之意志力薄弱，並考量施
    用毒品乃自戕行為，所生危害非鉅，暨被告坦承犯行，犯後
    態度尚稱良好等一切情狀，量處如主文所示之刑。又被告行
    為後刑法於94年1 月7 日修正公布，並於95年7 月1 日施行
    ，修正前刑法第51條第5 款規定：「數罪併罰，宣告多數有
    期徒刑者，於各刑中之最長期以上，各刑合併之刑期以下，
    定其刑期。但不得逾20年。」修正後刑法第51條第5 款規定
    ：「宣告多數有期徒刑者，於各刑中之最長期以上，各刑合
    併之刑期以下，定其刑期。但不得逾30年。」比較結果，修
    正後刑法並非較有利於被告，依刑法第2 條第1 項前段之規
    定，仍應依修正前刑法，定其應執行之刑。扣案毒品海洛因
    9 小包合計驗餘淨重3.28公克，依毒品危害防制條例第18條
    第1 項規定諭知沒收銷燬，扣案削尖吸管1 支，為被告所有
    供施用第一級毒品所用之器具（但非專供）；及扣案9 個小
    空包裝袋（即外包裝袋，空包裝袋總重2.06公克，按鑑定機
    關或查獲機關既能將毒品鑑驗出淨重之重量，顯然毒品與包
    裝袋尚能析離），均係被告所有供便於施用毒品分裝攜帶毒
    品及防潮之器具（但非專供），業經其供承在卷，依修正前
    刑法第38條第1 項第2 款規定宣告沒收。另扣案黑色包包1
    個，雖係被告所有惟供本件犯罪所用之物，而包裝紙1 張、
    中空包裝袋1 個，雖係被告所有供犯罪所用之器具（但非專
    供），惟未扣案，且無證據證明尚存在，且非違禁物，未免
    日後執行困難，爰均不併予宣告沒收。
據上論斷，應依刑事訴訟法第299 條第1 項前段、毒品危害防制
條例第10條第1 項、第2 項、第18條第1 項前段、刑法第2 條第
1 項、修正前刑法第11條前段、第38條第1 項第2 款、第51條第
5 款，判決如主文。
本案經檢察官郝中興到庭執行職務。
中    華    民    國    95    年    9     月    19    日
                  刑事第五庭審判長法  官  潘政宏
                                  法  官  陳月雯
                                  法  官  邱滋杉
以上正本證明與原本無異。
如不服本判決，應於送達後10日內，向本院提出上訴狀（應附繕
本），上訴於臺灣高等法院。
                                  書記官  高文靜
中    華    民    國    95    年    9     月    19    日
附錄：本案論罪科刑法條全文
毒品危害防制條例第10條
施用第一級毒品者，處 6 月以上 5 年以下有期徒刑。
施用第二級毒品者，處 3 年以下有期徒刑。


司法院資訊處製作；財團法人民間司法改革基金會備份。
